# Logbog Semesterprojekt (E19), gruppe nr. 7.

### 10/9 - 2019

- Introduktion og enighed om vÃ¦rktÃ¸jer.

- VejledermÃ¸de med Jeppe Schmidt. 

- Udarbejdning af samarbejdsaftale. 


### 13/9 - 2019

- Dagsorden til tirsdag.

- Udkast til vejlederaftale.

- Vejlederindkaldelse med dagsorden.


### 17/09 - 2019

- Logbogstrukturen fastsat.

- Samarbejdsaftale og vejlederaftale fÃ¦rdiggjort.

- Belbin resultater gennemgÃ¥et og overvejet.


### 19/09 - 2019 

- Dagsorden for nÃ¦ste mÃ¸de d. 24/09-2019 vedtaget og skrevet.

- Idegenerering


### 24/09 - 2019 

- Vejlederaftale fÃ¦rdig.

- Samarbejdsaftale fÃ¦rdig.
 

### 26/9 - 2019

- VerdensmÃ¥l 3 *Sundhed og Trivsel* valgt.

- Udkast til spilide formuleret.


### 01/10 - 2019

- Udarbejdning af problemanalyse.

- Udabejdning af problemformulering og underspÃ¸rgsmÃ¥l.

### 04/10 - 2019

- SammensÃ¦tning af plakat.


### 08/10 - 2019

- Mads forladt gruppen.

- Sarah medtages i gruppen.

- Plakat nÃ¦sten fÃ¦rdiggjort.

### 10/10 - 2019

- De sidste smÃ¥ ting Ã¦ndret pÃ¥ plakat, navn, udviklingslande er slettet og omskrevet.
- Teis er semi ringe til TFT idag.

<<<<<<< Updated upstream
=======
### 22/10 - 2019

- Vi har udviklet pÃ¥ spil idÃ© via udarbejdelse af map
- Begyndt at udarbejde UML diagram.
- dialog class bliver ikke udarbejdet i fÃ¸rste iteration, muligvis i anden.
- mulighed for halv point, i forhold til tid og antal gange man gÃ¥r ind i rum, laver i ikke til minimum re.
- opdeling af cure points, prevention points og utility points kan ske i anden iteration.
- vi begynder pÃ¥ at skrive nogle klasser hver i sÃ¦r.
- efter snak mÃ¸de med Jeppe, har vi snakket om at, vi skal bremse en smule op og gÃ¥ tilbage til selve spillets kerne, og kigge mere pÃ¥ det igen.

### 24/10 - 2019

- spillet udformning har vi tÃ¦nkt til ende. (synes vi selv)
- vi fÃ¸ler os klar til nÃ¦ste skridt
- Vi er forvirret omkring, hvad vi skal nu.
- skal vi lave domÃ¦nediagram?
- Vi er tidspresset. 
- Vi skriver en mail til Jeppe, om feedback pÃ¥ spilbeskrivelsen, og om hjÃ¦lp til at, hvordan vi skal gÃ¥ videre. 

>>>>>>> Stashed changes

### 05/12 - 19

- vi snakker om at få merged de forskellige branches
- vi har lavet fordelt arbejdsopgaver til lektie til på tirsdag. 
- THies og Markus kigger på at færdiggøre funktionalitet for truck
- Sara indsætter NPC'er og alt det indeholder f.eks. interactions.
- Niclas laver Win/loss conditions. 
- Anders og Kas kigger på funktionalitet for "give item" og "treat".





 




